---
title: "Estudio descriptivo de la duración de películas de Amazon Prime Titles"
author: "Reportes con R"
date: "25/2/2023"
output: 
  html_document:
    toc: yes
    toc_float:
      collapse: yes
    number_sections: yes
    code_folding: hide
    code_download: yes
    theme: spacelab
---

```{r setup, include=FALSE}
knitr::opts_chunk$set(echo = TRUE)
```

# Cargar los datos de mi dataset 
URL: [AmazonPrimeTitles](https://raw.githubusercontent.com/atalaveracuya/amazon_prime_titles/main/amazon_prime_titles.csv)


``` {r cargalibrerias, eval=TRUE, message = FALSE}

library(tidyverse)
library(ggplot2)
library(corrplot)
library(car)
library(knitr)
library(PerformanceAnalytics)
library(cowplot)
library(highcharter) 

amazon <- read.csv("https://raw.githubusercontent.com/atalaveracuya/amazon_prime_titles/main/amazon_prime_titles.csv")

library(stringi)
amazon$duration2 <- as.numeric(stri_extract_last(amazon$duration,regex="\\d+"))

amazon <- amazon[,c("type", "title", "rating", "duration2", "release_year")]

amazon <- amazon %>% rename_at('type', ~'Tipo')
amazon <- amazon %>% rename_at('title', ~'Título')
amazon <- amazon %>% rename_at('rating', ~'Rating')
amazon <- amazon %>% rename_at('duration2', ~'Duracion')
amazon <- amazon %>% rename_at('release_year', ~'Año')

movie <- amazon %>% filter(Tipo == 'Movie')
tvshow  <- amazon %>% filter(Tipo == 'TV Show')
``` 

# Nombres de las columnas 
Para empezar con un estudio descriptivo de nuestro dataset, empezamos sabiendo conociendo los nombres de las variables. 

```{r}
colnames(movie)
```

# Estructura del dataframe 
Usaremos la función `str`. 

```{r}
str(movie)
```

# Variable cuantitativa: Duración

Veamos un análisis univariado


## Un resumen descriptivo
```{r}
summary(movie)

```

Nos quedamos con peliculas que tienen tiempo mayor a cero. 

```{r}
movie <- movie %>% filter(Duracion>0)
summary(movie)
```


- Boxplot 

```{r}
boxplot(movie$Duracion,
        main = "Duración de películas de Amazon Prime Titles")
```


- Histrograma 

```{r}
hist(movie$Duracion,
        main = "Duración de películas de Amazon Prime Titles")
```

- Ejemplo usando ggplot:  duración vs año 

```{r}

ggplot2::ggplot(data = movie, mapping = aes(x =Año,
                                            y = Duracion)
                
                        ) + 
  geom_point() 
```


- Ejemplo usando highcharter

```{r}

hc <- movie %>% hchart('scatter', hcaes(x = Año, y = Duracion, color = Duracion) )
hc

```

